【裁判字號】    97,上,95
【裁判日期】    980331
【裁判案由】    損害賠償
【裁判全文】
臺灣高等法院高雄分院民事判決            97年度上字第95號
上  訴  人  印象之旅大廈管理委員會
法定代理人  丁○○
訴訟代理人  李淑欣律師
被 上 訴人  甲○○
訴訟代理人  吳臺雄律師
被 上 訴人  丙○○
            全方衛物業管理有限公司
法定代理人  乙○○
訴訟代理人  鄭曉東律師
            魏緒孟律師
上列當事人間請求損害賠償事件，上訴人對於民國97年5 月2 日
臺灣高雄地方法院96年度訴字第209 號第一審判決提起上訴，本
院於民國98年3 月25日言詞辯論終結，判決如下：
    主  文
上訴駁回。
第二審訴訟費用由上訴人負擔。
    事實及理由
一、查，上訴人之法定代理人已於民國97年10月變更為丁○○，
    有高雄市鼓山區公所函在卷為證，茲丁○○已具狀聲明承受
    訴訟，於法尚無不合，應予准許，合先敘明。
二、本件上訴人起訴主張：被上訴人甲○○及原審共同被告涂鎮
    賢均為「印象之旅大廈」之區分所有權人，涂鎮賢自94年11
    月1 日起至95年10月31日止擔任上訴人之主任委員，事實上
    係由其父即原審共同被告涂乾金執行主任委員職務；同時期
    ，被上訴人甲○○擔任上訴人之監察委員，並於94年12月20
    日財務委員范政輝辭職後，自95年1 月5 日起暫兼代財務委
    員。另被上訴人全方衛物業管理有限公司（以下稱全方衛公
    司）與上訴人間訂有「印象之旅大廈管理服務契約」（下稱
    系爭服務契約），期間自94年12月1 日起至95年11月30日止
    。被上訴人丙○○為全方衛公司之受僱人，自94年12月1 日
    起由全方衛公司派駐「印象之旅大廈」擔任總幹事一職，負
    責保管上訴人在高雄銀行鼓山分行所開設帳號000000000000
    號之存摺（下稱系爭銀行存摺）、收取管理費後，存入上訴
    人之上開銀行帳戶（下稱系爭銀行帳戶）、製作財務支出明
    細供區分所有權人閱覽等事項。詎上訴人丙○○違背其應保
    管系爭銀行存摺及將所收取之管理費存入系爭銀行帳戶之職
    責，而將系爭銀行存摺及所收取之管理費直接交付予涂乾金
    ，任由涂乾金以偽造與管理費金額相同之高雄銀行存摺類存
    款存入憑條方式侵占管理費，自95年3 月14日起至95年10月
    16日止，共侵占19筆管理費，合計金額為新台幣（下同）2,
    117,589 元；又於95年10月間將被上訴人丙○○交付予其之
    管理費257,011 元占為己有，另侵占其他款項282,527 元，
    合計侵占金額為2,657,127 元（2,117,589 元＋257,011 元
    ＋282,527 元＝2,657,127 元）。再者，被上訴人甲○○係
    監察委員兼財務委員，未盡其應查核上訴人之財政收支狀況
    之職責，就上開涂乾金之侵占金額中除最後2 次即95年10月
    16日侵占173,986 元、及95年10月4 日侵占84,001元外，就
    其餘涂乾金偽造高雄銀行存摺類存款存入憑條而侵占管理費
    部分，逕行核章認可，致上訴人受有損害2,399,140 元（2,
    657,127 元－84,001元－173,986 元＝2,399,140 元）。又
    全方衛公司對上訴人訴請給付95年10月、11月之管理服務費
    等，業經原審以96年度雄簡字第819 號及97年度簡上字第1
    號判決被上訴人應給付全方衛公司350,000 元確定，抵銷上
    訴人上開受損金額後，上訴人仍受有2,307,127 元（2,657,
    127 元－350,000 元＝2,307,127 元）之損害。為此，依共
    同侵權行為之法律關係，請求涂鎮賢、涂乾金、丙○○連帶
    賠償2,307,127 元，另全方衛公司係丙○○之僱用人，應就
    上開金額與丙○○連帶負賠償責任，被上訴人甲○○就其中
    2,049,140 元（2,399,140 元－350,000 元＝2,049,140 元
    ），應與被上訴人涂乾金、涂鎮賢、丙○○、全方衛公司連
    帶賠償，另依債務不履行之法律關係，請求涂鎮賢、甲○○
    、全方衛公司賠償等語。聲明求為判決：(一)被上訴人丙○○
    、全方衛公司、及原審共同被告涂鎮賢、涂乾金、應連帶給
    付上訴人2,307,127 元，被上訴人甲○○就上開金額中之2,
    049,140 元應與涂鎮賢、涂乾金、丙○○、全方衛公司負連
    帶給付之責，及均自起訴狀繕本送達翌日起至清償日止，按
    週年利率5 ％計算之利息。(二)願供擔保，請准宣告假執行。
三、被上訴人丙○○、全方衛公司則以：被上訴人丙○○依系爭
    服務契約之約定，有依上訴人之指示而為之義務，被上訴人
    丙○○依上訴人之主任委員涂乾金之指示將系爭銀行存摺及
    管理費交付與涂乾金保管，非屬故意或過失之不法侵害行為
    。縱認丙○○負有保管系爭銀行存摺義務，惟本件損害之發
    生，係因涂乾金直接侵占管理費所致，至於其偽造帳冊及高
    雄銀行存摺類存款存入憑條之行為，乃其個人不法行為，丙
    ○○既不知情，亦無從干涉，難謂有何疏失，且與本件損害
    之發生，無相當因果關係存在。又系爭服務契約並未約定全
    方衛公司及其派駐現場之人員負有保管系爭銀行存摺之義務
    ，及將所收取之管理費存入系爭銀行帳戶之義務，且依民法
    第535 條規定，全方衛公司及其派駐現場之人員，有依上訴
    人主任委員之指示處理委任事務之必要，是丙○○依上訴人
    之主任委員涂乾金之指示，將系爭銀行存摺及管理費交付與
    涂乾金保管，並未違反系爭服務契約之約定，難謂應負債務
    不履行之損害賠償責任。另如認被上訴人丙○○、全方衛公
    司應負損害賠償責任，則上訴人之主任委員、監察委員、財
    務委員亦有失職之處，其等之失職應認係屬上訴人之過失，
    上訴人應負與有過失之責等語置辯。並聲明求為判決：(一)上
    訴人之訴駁回。(二)如受不利判決，願供擔保，請免宣告假執
    行。
四、被上訴人甲○○辯稱：其擔任監察委員均依慣例審核，況其
    係在前任財務委員辭職之情形下，始暫代財務委員，無人告
    知審核管理費收入時須核對系爭銀行存摺，其未核對系爭銀
    行存摺難認有過失。且被上訴人甲○○有核章係因涂乾金偽
    造蓋有高雄銀行收付戳之存摺類存款存入憑條，附在收款憑
    單上，矇騙被上訴人甲○○確已將所收取之管理費存入銀行
    帳戶，被上訴人甲○○已盡審核之責。又因監察委員及財務
    委員均係無給職，依慣例，其事務是每月審核總幹事製作之
    財務收支明細表與所附之相關憑證、單據是否相符，被上訴
    人甲○○皆盡職審核，因此，並無債務不履行及侵權行為之
    情形等語。並聲明求為判決：(一)上訴人之訴駁回。(二)如受不
    利判決，願供擔保，請免宣告假執行。
五、原審判決原審共同被告涂乾金應給付上訴人2,024,600 元〔
    （2,117,589 元＋257,011 元）－350,000 元＝2,024,600
    元〕及其利息，並駁回上訴人其餘之請求。上訴人就部分敗
    訴不服，提起上訴，上訴聲明求為判決：(一)原判決關於駁回
    上訴人後開第二項請求及各該部分假執行之聲請暨命負擔訴
    訟費用部分均廢棄。(二)被上訴人丙○○及全方衛公司應與涂
    乾金連帶給付上訴人2,024,600 元，被上訴人甲○○應就其
    中之1,766,613 元與被上訴人丙○○、全方衛公司及涂乾金
    負連帶給付之責，暨均自96年7 月18日起至清償日止，按週
    年利率5%計算之利息。(三)上訴人願供擔保，請准予宣告假執
    行。被上訴人則均答辯聲明求為判決：上訴駁回。（原審判
    決涂乾金敗訴部分，及駁回上訴人對其他侵占款項282,527
    元與對涂鎮賢請求連帶給付部分，均未據其等聲明不服而告
    確定。）
六、兩造不爭執事項如下：
  (一)被上訴人甲○○及訴外人涂鎮賢均為「印象之旅大廈」之區
    分所有權人，涂鎮賢自94年11月1 日起至95年10月31日止擔
    任上訴人之主任委員，事實上係由其父即原審共同被告涂乾
    金執行主任委員職務；同時期，被上訴人甲○○擔任上訴人
    之監察委員，並於94年12月20日財務委員范政輝辭職後，自
    95年1 月5 日起暫兼代財務委員。
  (二)自95年3 月14日起至95年10月16日止，共有19筆管理費合計
    金額2,117,589 元應存入系爭銀行帳戶而未存入，其中95年
    10月4 日收款憑單上所記載之管理費金額84,001元，及95年
    10月16日收款憑單上所記載之管理費金額173,986 元，均未
    經被上訴人甲○○核章。
  (三)系爭服務契約之有效期間自94年12月1 日起至95年11月30日
    止，計1年。
  (四)被上訴人丙○○為被上訴人全方衛公司之受僱人，經全方衛
    公司於94年12月1 日起派駐「印象之旅大廈」擔任總幹事一
    職，曾將所收取之95年10月份管理費257,011 元交付予涂乾
    金，惟涂乾金未將該款項存入系爭銀行帳戶。
  (五)涂乾金侵占上訴人之管理費共計2,374,600 元，上開管理費
    均未存入系爭銀行帳戶，涂乾金即侵占入己，其未另自系爭
    銀行帳戶盜領款項。
  (六)被上訴人甲○○擔任上訴人之監察委員及暫代財務委員皆無
    報酬。
七、兩造爭執事項如下：(一)就上訴人遭原審共同被告涂乾金侵占
    之管理費2,374,600 元中之2,024,600 元，被上訴人丙○○
    及全方衛公司是否應負侵權行為連帶賠償責任？(二)被上訴人
    甲○○就上開遭侵占之管理費中之1,766,613 元，是否應與
    被上訴人丙○○負共同侵權行為連帶賠償責任？其擔任財務
    委員及監察委員是否應負債務不履行損害賠償責任？(三)被上
    訴人全方衛公司是否因與上訴人間有系爭服務契約存在，而
    就上開遭侵占之管理費負債務不履行之損害賠償責任？茲就
    此爭執點分述如下:
（一）就上訴人遭原審共同被告涂乾金侵占之管理費2,374,600
      元中之2,024,600 元，被上訴人丙○○及全方衛公司是否
      應負侵權行為連帶賠償責任？
    1.依系爭服務契約所附之「服務人員薪資核定表- 附件一」
      關於總幹事之工作內容為「一行政事務之執行、費用催收
      、各組工作安排與督導，並傳達管委會決議之事項。二協
      調各組人員調派、處理突發事件與溝通事宜。三每日工作
      時間依委員會規定（週休一日）。」有系爭服務契約在卷
      可稽（見原審卷第49頁），是依上開約定，總幹事之工作
      內容，並無保管系爭銀行存摺、將所收取之管理費存入系
      爭銀行帳戶及核對系爭銀行存摺製作財報之事項。
    2.查，上訴人於95年3 月14日存入現金124,519 元之高雄銀
      行存摺類存款存入憑條、於95年3 月17日存入現金122,36
      6 元之高雄銀行存摺類存款存入憑條、於95年3 月23日存
      入現金144,669 元之高雄銀行存摺類存款存入憑條、於95
      年3 月30日存入現金18,844元之高雄銀行存摺類存款存入
      憑條、於95年3 月31日存入現金47,572元之高雄銀行存摺
      類存款存入憑條、於95年4 月20日存入現金88,390元之高
      雄銀行存摺類存款存入憑條、於95年5 月17日存入現金10
      4,236 元之高雄銀行存摺類存款存入憑條、於95年6 月6
      日存入現金113,725 元之高雄銀行存摺類存款存入憑條、
      於95年6 月12日存入現金108,923 元之高雄銀行存摺類存
      款存入憑條、於95年6 月23日存入現金41,644元之高雄銀
      行存摺類存款存入憑條、於95年7 月10日存入現金150,40
      1 元之高雄銀行存摺類存款存入憑條、於95年7 月17日存
      入現金154,349 元之高雄銀行存摺類存款存入憑條、於95
      年8 月4 日存入現金145,925 元之高雄銀行存摺類存款存
      入憑條、於95年8 月18日存入現金80,558元之高雄銀行存
      摺類存款存入憑條、於95年9 月11日存入現金192,594 元
      之高雄銀行存摺類存款存入憑條、於95年9 月18日存入現
      金147,283 元之高雄銀行存摺類存款存入憑條、於95年9
      月25日存入現金73,604元之高雄銀行存摺類存款存入憑條
      、於95年10月4 日存入現金84,001元之高雄銀行存摺類存
      款存入憑條、及於95年10月16日存入現金173,986 元之高
      雄銀行存摺類存款存入憑條上，關於高雄銀行鼓山分行收
      付章係涂乾金偽刻後，蓋於上開高雄銀行存摺類存款存入
      憑條之事實，為兩造所不爭執，並有上開存款存入憑條在
      卷可稽（見原審卷第16至34頁），且原審共同被告涂鎮賢
      於原審陳稱: 上開高雄銀行存摺類存款存入憑條上之字跡
      係伊父涂乾金所為等語（見原審卷第286 頁），足認涂乾
      金係將丙○○交付予其之管理費侵占入己後，偽造上開高
      雄銀行存摺類存款存入憑條附於收款憑單上（見原審卷第
      16至34頁），以掩飾其侵占之不法行為。又依涂乾金於95
      年11月1 日所書寫之自白書內容觀之，上開不法之侵占行
      為係其一人所為，與他人無關，有自白書在卷可參（見原
      審卷第164 頁），而原審共同被告涂鎮賢於原審亦陳稱:
      上開自白書上之字跡係伊父涂乾金所為等語（見原審卷第
      28 6頁），足見僅係涂乾金一人侵占系爭管理費，與丙○
      ○無關，故上訴人主張丙○○在事發之前就知道涂乾金有
      作假帳，但丙○○仍配合涂乾金，故丙○○應負故意之侵
      權行為責任云云，尚難採信。
    3.次查，證人即全方衛公司之督導莊崔揚於原審96年度易字
      第3946號甲○○及丙○○所涉背信刑事一案證稱: 丙○○
      曾向伊反應，向涂乾金要系爭銀行存摺要不到，一般而言
      ，總幹事如有管理財報的話，上訴人會將存摺交給總幹事
      保管，如上訴人要將財報工作及存摺收回自行處理時，全
      方衛公司亦會尊重上訴人之決定，當時全方衛公司派伊去
      查證，伊發現丙○○講的都是真的，系爭銀行存摺確實不
      在丙○○手上，但每筆管理費上訴人之主任委員（指涂乾
      金）都有簽收，就存摺係由上訴人或總幹事保管並無一定
      之模式，全方衛公司亦無權利決定，全方衛公司要配合上
      訴人，且系爭管理服務契約亦未約定系爭銀行存摺應由何
      人保管，當時財報雖由丙○○在做，但是按上訴人之主任
      委員所交付之數據及存款憑單等資料製作等語，有該筆錄
      在卷可稽。又依系爭服務契約並未約定系爭銀行存摺需交
      由全方衛公司所指派之人保管，及全方衛公司所指派之人
      應將所收取之管理費存入系爭銀行帳戶之事項，足見全方
      衛公司所指派之人即丙○○是否要保管系爭銀行存摺，及
      將所收取之管理費存入系爭銀行帳戶，完全聽從上訴人之
      主任委員指示，全方衛公司或丙○○並無權利決定是否要
      保管系爭銀行存摺，及將所收取之管理費存入系爭銀行帳
      戶，故上訴人之事實上主任委員涂乾金拒絕將系爭銀行存
      摺交予丙○○保管，及要求丙○○將所收取之管理費直接
      交予涂乾金，此乃涂乾金本於上訴人主任委員之權限，全
      方衛公司或丙○○祇能依涂乾金之指示而為，並無權要求
      涂乾金將系爭銀行存摺交給丙○○保管，及將所收取之管
      理費直接存入系爭銀行帳戶。次查，丙○○之前手楊崇俊
      於擔任「印象之旅大廈」之總幹事時，涂乾金雖有將系爭
      銀行存摺交付予楊崇俊保管，然於楊崇俊離開後，涂乾金
      即將系爭銀行存摺收回自己保管，此乃涂乾金本於主任委
      員之權限，有權決定，依上開系爭服務契約之約定，被上
      訴人丙○○或全方衛公司並無置喙之餘地，故尚難因於楊
      崇俊擔任總幹事時有保管系爭銀行存摺，即認被上訴人丙
      ○○或全方衛公司當然有權要求保管系爭銀行存摺及將管
      理費直接存入系爭銀行帳戶，是上訴人主張依照系爭服務
      契約關於總幹事之工作內容一的「費用催收」部分，即含
      有做帳、存款、保管存摺之事項，且丙○○之前手總幹事
      楊崇俊，也有負責做帳、存款及保管系爭銀行存摺，足見
      丙○○有保管系爭銀行存摺，及將所收取之管理費存入系
      爭銀行帳戶之責云云，尚難採信。從而丙○○未保管系爭
      銀行存摺，及將所收取之管理費存入系爭銀行帳戶，並核
      對系爭銀行存摺製作財報，即難謂有何故意或過失，亦非
      屬不法之侵害行為。
    4.又查，證人即曾任上訴人之總幹事楊崇俊於台灣高雄地方
      法院檢察署（下稱高雄地檢）96年度他字第703 號涂乾金
      、涂鎮賢、甲○○及丙○○所涉侵占罪嫌等一案證稱: 伊
      擔任「印象之旅大廈」之總幹事時，有保管系爭銀行存摺
      ，於離開前，主任委員涂乾金要伊將財務交給他處理，伊
      不同意，伊是被涂乾金逼離開的，丙○○說涂乾金要管理
      財務，伊有提醒丙○○要向全方衛公司反應等情，有該筆
      錄在卷可證（見原審卷第298 頁），然此係楊崇俊擔任總
      幹事時，上訴人之事實上主任委員涂乾金同意將系爭銀行
      存摺交予楊崇俊保管，並不表示於被上訴人丙○○接任總
      幹事時，涂乾金仍有同意由丙○○保管系爭銀行存摺，及
      將所收取之管理費直接存入系爭銀行帳戶之義務，是尚難
      因楊崇俊曾保管過系爭銀行存摺，即認丙○○亦有保管系
      爭銀行存摺之權利。
    5.另查，涂乾金侵占上訴人之管理費共計2,374,600 元，上
      開管理費均未存入系爭銀行帳戶，涂乾金即侵占入己，其
      未另自系爭銀行帳戶盜領款項之事實，為兩造所不爭執，
      則涂乾金所侵占之管理費既非持系爭銀行存摺所盜領，而
      係將被上訴人丙○○依其指示交付予其保管之管理費侵占
      入已，毋須使用系爭銀行存摺提領，此乃屬其個人不法之
      侵害行為，縱然丙○○有保管系爭銀行存摺義務，亦無法
      阻止涂乾金侵占上開管理費，故保管系爭銀行存摺與涂乾
      金侵占系爭管理費間並無相當因果關係，應堪認定。
    6.綜上，被上訴人丙○○就上訴人遭原審共同被告涂乾金侵
      占管理費中之2,024,600 元，既無故意或過失，亦無任何
      不法侵害行為，自毋庸負侵權行為損害賠償之責，又被上
      訴人丙○○既毋需負侵權行為損害賠償責任，則其僱用人
      全方衛公司自亦毋需負連帶賠償責任，從而上訴人本於侵
      權行為損害賠償請求權請求被上訴人丙○○及全方衛公司
      連帶賠償上訴人2,024,600 元及其利息，應屬無據。
（二）被上訴人甲○○就上開遭侵占之管理費中之1,766,613 元
      ，是否應與被上訴人丙○○負共同侵權行為連帶賠償責任
      ？其擔任財務委員及監察委員是否應負債務不履行損害賠
      償責任？
    1.查，關於上訴人之財務委員及監察委員之權限，於「印象
      之旅大廈管理規約」第9 條第6 項、第8 項分別規定: 「
      財務委員掌管公共基金、管理及維護分擔費用、使用償金
      等之收取、保管、運用及支出等事務。」、「監察委員應
      以公正客觀及超然立場監督委員會之業務推行與財政收支
      情形。」（見原審卷第328 頁），足見管理規約對於財務
      委員及監察委員之權限僅為概括性之規定，並未規定財務
      委員及監察委員有核對系爭銀行存摺與帳本之義務，且證
      人即曾任上訴人監察委員之甘素珍於原審96年度易字第39
      46號甲○○及丙○○所涉背信刑事一案證稱: 上訴人就主
      任委員、財務委員、監察委員之職責範圍及如何執行均未
      規定，都是持一份熱心，沒有相關依據等語，而上訴人亦
      承認「印象之旅大廈管理規約」就財務委員及監察委員之
      職權範圍，並沒有特別規定，此外，上訴人未能舉證證明
      財務委員及監察委員有核對系爭銀行存摺與帳本是否符合
      之義務，則被上訴人甲○○未核對系爭銀行存摺與帳本是
      否符合，難謂有何不履行債務之情事，何況依上開（一）
      之2.所述，涂乾金係將丙○○交付予其之管理費侵占入己
      後，偽刻高雄銀行鼓山分行收付章，蓋於上開高雄銀行存
      摺類存款存入憑條上，再將存款存入憑條附於收款憑單上
      （見原審卷第16至34頁）供財務委員及監察委員即甲○○
      核對，因上開高雄銀行存摺類存款存入憑條上蓋有高雄銀
      行鼓山分行收付章，一般人即會認為上開存款存入憑條係
      真正，故甲○○核對收款憑單上所附之高雄銀行存摺類存
      款存入憑條及其他單據無誤後蓋章，而未懷疑涂乾金是否
      有將所收取之保管費存入系爭銀行帳戶，乃屬合理，故甲
      ○○未能發現涂乾金侵占之不法行為，亦難謂有何債務不
      履行之情事，其就涂乾金所侵占之管理費中之1,766,613
      元自毋庸負債務不履行之損害賠償責任，故上訴人主張甲
      ○○擔任財務委員及監察委員，未盡核對系爭銀行存摺與
      帳本是否符合之義務，應負債務不履行之損害賠償責任云
      云，尚難採信。
    2.次查，證人即曾於94年間擔任上訴人之財務委員范政輝於
      高雄地檢96年度他字第703 號涂乾金、涂鎮賢、甲○○及
      丙○○所涉侵占罪嫌等一案證稱: 伊於94年年中接任財務
      委員，於94年11月間辭職，財務委員工作項目為審核「印
      象之旅大廈」每月電梯保養、清運費、全方衛的管理費及
      一些雜項等物之請款單，伊審閱蓋章後，再拿給監察委員
      ，監察委員看完後，伊再確認蓋章，系爭銀行存摺係放在
      總幹事楊崇俊那裡，楊崇俊作帳後，會將系爭銀行存摺附
      上給伊看，伊最後一次看到系爭銀行存摺係在94年10月間
      ，伊於94年11月間發現不正常，才辭去財務委員，因為新
      總幹事（即指許桂鳳）來後，伊看不到系爭銀行存摺，好
      像任人擺佈，伊有向新總幹事要系爭銀行存摺看，但新總
      幹事說不知道系爭銀行存摺在那裡，（檢察官問: 有無將
      上開情形告知甲○○?） 伊將財務委員一職交給甲○○後
      ，伊不再介入委員會的事情等語，有該筆錄在卷可證（見
      原審卷第293 、294 頁筆錄），足見新總幹事即被上訴人
      丙○○未將上訴人之系爭銀行存摺交給前任財務委員范政
      輝或被上訴人甲○○核對，而范政輝又未將上開情形告知
      甲○○，甲○○亦無從得知財務委員需核對系爭銀行存摺
      ，且上訴人之財務委員及監察委員亦無核對系爭銀行存摺
      與帳本是否符合之義務，已如前述，則甲○○未核對系爭
      銀行存摺與帳本是否符合，難謂有何故意或過失，亦非屬
      不法之侵害行為，其就涂乾金所侵占之管理費自毋庸負侵
      權行為損害賠償責任，是上訴人主張被上訴人甲○○就涂
      乾金所侵占之管理費中之1,766,613 元應與被上訴人丙○
      ○負共同侵權行為連帶賠償責任云云，不足採信。
（三）被上訴人全方衛公司是否因與上訴人間有系爭服務契約存
      在，即應就上開遭侵占之管理費負債務不履行之損害賠償
      責任？
      查，依系爭服務契約之約定，全方衛公司或其指派之人丙
      ○○無保管系爭銀行存摺，及將所收取之管理費存入系爭
      銀行帳戶之義務，已如前述，此外，上訴人未能舉證證明
      全方衛公司或其指派之人丙○○依系爭服務契約有保管系
      爭銀行存摺，及將所收取之管理費存入系爭銀行帳戶之義
      務，是丙○○未保管系爭銀行存摺，及將所收取之管理費
      存入系爭銀行帳戶，難謂有何債務不履行之情形，則其僱
      用人即被上訴人全方衛公司自毋庸負債務不履行之賠償責
      任，何況涂乾金係上訴人之事實上主任委員，其將丙○○
      所交付予其之管理費侵占入己，此非全方衛公司或丙○○
      所能干涉或阻止，從而上訴人主張依系爭服務契約所附之
      「服務人員薪資核定表- 附件一」約定，做帳、收支、保
      管存摺的部分都是全方衛公司的職權，其使用人丙○○違
      反系爭服務契約，因故意或過失，而未保管系爭銀行存摺
      及將所收取之管理費存入系爭銀行帳戶，全方衛公司必須
      為丙○○的行為負債務不履行責任云云，無足取。
八、綜上所述，上訴人本於侵權行為及債務不履行之法律關係，
    請求被上訴人丙○○及全方衛公司應與原審共同被告涂乾金
    連帶給付2,024,600 元，被上訴人甲○○應就其中之1,766,
    613 元與被上訴人丙○○、全方衛公司及涂乾金負連帶給付
    之責，暨均自96年7 月18日起至清償日止，按週年利率5%計
    算之利息，均為無理由，不應准許。其假執行之聲請亦失所
    附麗，應併予駁回。原審就此部分為上訴人敗訴之判決，及
    駁回其假執行之聲請，於法尚無不合。上訴意旨指摘原審此
    部分判決不當，求予廢棄改判，為無理由，應予駁回。
九、據上論結，本件上訴為無理由，依民事訴訟法第449 條第1
    項、第78條，判決如主文。
中    華    民    國    98    年    3    月    31    日
                            民事第三庭
                                審判長法官  張國彬
                                法      官  吳登輝
                                法      官  鄭月霞
以上正本證明與原本無異。
如對本判決上訴，須於判決送達後20日內向本院提出上訴狀，其
未表明上訴理由者，應於上訴後20日內向本院提出上訴理由書（
均須按他造當事人之人數附繕本）。上訴時應提出委任律師或具
有律師資格之人之委任狀，並依附註條文規定辦理。
中    華    民    國    98    年    3    月    31    日
                                書  記  官  吳新貞
附註：
民事訴訟法第466 條之1 ：
對於第二審判決上訴，上訴人應委任律師為訴訟代理人，但上訴
人或其法定代理人具有律師資格者，不在此限。
上訴人之配偶、三親等內之血親、二親等內之姻親，或上訴人為
法人、中央或地方機關時，其所屬專任人員具有律師資格並經法
院認適當者，亦得為第三審訴訟代理人。
第1 項但書及第2 項情形，應於提起上訴或委任時釋明之。


司法院資訊處製作；財團法人民間司法改革基金會備份。
